臺灣橋頭地方法院民事裁定
111年度旗事聲字第1號
異  議  人  亞太電信股份有限公司

法定代理人  陳鵬    


上列聲明異議人與相對人劉晏碩間聲請核發支付命令事件，異議
人對於本院司法事務官於民國111年3月16日所為111年度司促字
第2655號裁定聲明異議，本院裁定如下：
    主    文
異議駁回。
    理    由
一、按當事人對於司法事務官處理事件所為之終局處分，得於處
    分送達後10日之不變期間內，以書狀向司法事務官提出異議
    。司法事務官認前項異議有理由時，應另為適當之處分；認
    異議為無理由者，應送請法院裁定之；法院認第1項之異議
    為有理由時，應為適當之裁定；認異議為無理由者，應以裁
    定駁回之，民事訴訟法第240條之4第1項至第3項分別定有明
    文；又同法第513條固規定：「支付命令之聲請，不合於第5
    08條至第511條之規定，或依聲請之意旨認債權人之請求為
    無理由者，法院應以裁定駁回之；就請求之一部不得發支付
    命令者，應僅就該部分之聲請駁回之。前項裁定，不得聲明
    不服」。惟司法事務官依法辦理法院組織法第17條之2相關
    業務時所為之處分，其書類名稱及效力固與法院所為者相同
    ，然其本質仍屬司法事務官之處分，則其所為處分之救濟程
    序亦不宜排除民事訴訟法第240條之4規定之適用。經查，本
    院司法事務官以異議人提出之帳單與申請書資費方案不符為
    由，於民國111年3月16日以111年度司促字第2655號裁定駁
    回異議人之聲請（下稱系爭裁定），系爭裁定於同月23日送
    達異議人，異議人於收受送達後16日內（加計在途期間6日
    ）之同月25日具狀聲明異議，本院司法事務官認異議無理由
    而送請本院裁定乙情，有系爭裁定、送達證書、聲明異議狀
    上所附本院收文戳印可稽（司促卷第17至19頁，本院卷第11
    頁），經核與上開規定相符，本院自應就系爭裁定，審究異
    議人之異議有無理由，合先敘明。
二、異議意旨略以：異議人於聲請支付命令時，已提出載有：「本專案合約期間內可向上調整資費，但不得調降至低於開通時所選資費」之專案同意書（司促卷第11頁），應認異議人已盡釋明責任，系爭裁定以前揭理由駁回異議人之聲請，容有誤會，爰請求廢棄系爭裁定，並依法核發支付命令等語。
三、按支付命令之聲請，應表明下列各款事項：一、當事人及法
    定代理人。二、請求之標的及其數量。三、請求之原因事實
    。其有對待給付者，已履行之情形。四、應發支付命令之陳
    述。五、法院。債權人之請求，應釋明之，民事訴訟法第51
    1條定有明文。而該條第2項之立法意旨，乃為免支付命令淪
    為製造假債權及詐騙集團犯罪工具，嚴重影響債務人權益，
    兼顧督促程序在使數量明確且無訟爭性之債權得以迅速、簡
    易確定，節省當事人勞費，以收訴訟經濟之效果，並保障債
    權人、債務人正當權益，避免支付命令遭不當利用，強化債
    權人之釋明義務。若債權人未為釋明，或釋明不足，法院得
    依同法第513條第1項規定，駁回債權人之聲請（104年7月1
    日民事訴訟法第511條修正理由參照）。是以，債權人依督
    促程序聲請核發支付命令，自應提出能即時調查之證據，使
    法院就其主張之事實，得為即時之形式上審查，若非得即時
    調查或與所檢附之證據不相符合者，即難認已盡釋明之責。
    經查，異議人聲請核發支付命令時，固據提出前揭專案同意
    書，主張相對人得向上調整資費，惟異議人提出之系統最新
    欠費畫面、行動電話服務申請書、專案補償款繳款單（司促
    卷第9至13、15、16頁）上，均未無相對人已將資費向上調
    整為1399型之記載，異議人又未提出相對人變更資費之紀錄
    、違約前6個月之帳單以供審查，難認異議人已盡釋明之責
    而得使法院就其主張之事實生薄弱之心證，系爭裁定駁回異
    議人核發支付命令之聲請，於法尚無違誤。從而，異議人之
    異議難認有理由，應予駁回。
四、末按民事訴訟法第240條之4第1項本文、第2、3項規定，當
    事人對於司法事務官處理事件所為之終局處分，得向司法事
    務官提出異議。司法事務官認異議為無理由者，應送請法院
    裁定之。法院認該異議為有理由時，應為適當之裁定；認異
    議為無理由者，應以裁定駁回之。其立法理由併揭示法院受
    理上開第1項之異議時，應依各該事件之規定審理。又民事
    訴訟法第513條第2項已明定，就法院駁回支付命令聲請之裁
    定，不得聲明不服。是就司法事務官所為駁回支付命令之處
    分，當事人雖得依上開民事訴訟法第240條之4規定提起異議
    ，該異議並由該司法事務官所屬一審法院獨任法官審理該異
    議事件，惟對於第一審所為之裁定，因民事訴訟法第513 條
    第2項規定s不得聲明不服，自不得向第二審法院提起抗告，
    附此敘明。
五、綜上所述，本件異議無理由，應予駁回，爰依民事訴訟法第
    240條之4第3項後段，裁定如主文。　　
中　　華　　民　　國　　111 　年　　4 　　月　　21　　日
          　　　　旗山簡易庭  法　　　官  呂明龍
以上正本係照原本作成。
本裁定不得抗告。
中　　華　　民　　國　　111 　年　　4 　　月　　21　　日
      　　　　　　　　　　　　書　記　官  陳秋燕